【裁判字號】    97,審小上,45
【裁判日期】    971212
【裁判案由】    損害賠償
【裁判全文】
臺灣臺北地方法院民事判決            97年度審小上字第45號
上  訴  人
即  原  告  乙○○
被上訴人
即  被  告  甲○○
上列當事人間請求損害賠償事件，上訴人對於中華民國97年10月
24日本院新店簡易庭 97年度店小字第762號第一審小額民事判決
提起上訴，本院判決如下：
    主   文
上訴駁回。
第二審訴訟費用新臺幣壹仟伍佰元由上訴人負擔。
    理   由
一、按對於小額程序之第一審裁判之上訴，非以其違背法令為理
    由，不得為之，民事訴訟法第436條之24第2項定有明文。又
    對於小額程序之第一審判決，依上訴意旨足認上訴為無理由
    ，得不經言詞辯論為之，民事訴訟法第436條之29第2款亦有
    明定。又當事人於小額訴訟之第二審程序不得提出新攻擊或
    防禦方法，民事訴訟法第436之28條亦有明文。而所謂判決
    違背法令，係指原判決有不適用法規或適用不當之情形，若
    僅係取捨證據、認定事實等屬於原審法院職權行使之事項，
    除有認定違法之情形外，應不生違背法令之問題（參見最高
    法院28年上字第1515號判例意旨）。
二、本件上訴意旨略以：原審刻意忽略民事訴訟法第 277條後段
    之規定，即有違背法令之成因，且上訴人與被上訴人並不相
    識，上訴人因害怕而至警局備案即可認被上訴人有侵害原告
    之事實，此已經員警確認後始做備案紀錄，況民事訴訟法第
    277 條前段規定，當事人主張有利於己之事實者，就其事實
    有舉證之責任，並非單令上訴人一方應負舉證責任，對被上
    訴人辯稱其有利之事實部份，被上訴人卻未有任何答辯，原
    判決應有判決不備理由或理由矛盾之違背法令之情事，上訴
    人所提出之警局備案紀錄，詳載被上訴人顯示之電話號碼，
    被上訴人為安昌里之里長，以 4通電話侵害原告之人格法益
    ，應屬民事訴訟法第 278條事實於法院已顯著或為其職務上
    已知，上訴人已毋庸舉證。另被上訴人當庭承認，上訴人受
    罰之罰單非在其安昌里張貼，因此被上訴人無理由可辯稱其
    致電上訴人不屬民法第195條第1項前段、第184條第1項侵害
    人格權之情形。是原審判決顯有理由不備、理由矛盾、判決
    不適用法令及適用不當之判決違背法令之情形云云，並聲明
    ：原判決廢棄，並願供擔保請准宣告假執行。
三、本件訴訟標的金額為新台幣（下同）10萬元，未逾10萬元，
    依民事訴訟法第436條之8第 1項規定，應適用小額訴訟程序
    ，合先敘明。其次，本件上訴人提起上訴，形式上既已具體
    指摘原審判決理由有違背民事訴訟法第277條、第278條等情
    形，應認尚符合民事訴訟法第436條之24第2項對於小額程序
    第一審判決，須以違背法令為理由方得提起上訴之規定，其
    提起上訴，即屬合法。然而，上訴人所指原審判決有違反民
    事訴訟法第277條規定之事由，無非以其既有提出曾至警局
    備案之證據，僅令其單方負舉證責任，未令被上訴人負舉證
    責任並不公平，惟民事訴訟本應先由主張權利者負舉證之責
    ，若其先不能舉證，以證實自己主張之事實為真實，則對造
    就其抗辯事實即令不能舉證，或其所舉證據尚有疵累，亦應
    駁回主張權利者之請求，由本件原審判決已說明上訴人所提
    臺北縣政府警察局員警工作紀錄簿影本等資料，僅足證明上
    訴人有報案、上訴人報案之內容及員警之處理經過，尚不能
    證明被上訴人即有恐嚇騷擾上訴人之行為，其對證據取捨之
    依據已詳為說明，始進而認上訴人未盡舉證責任，於法並無
    不合，實難認原審判決就此有何違反民事訴訟法第277條規
    定之情形；至於上訴人另稱原審判決亦有違反民事訴訟法第
    278條規定者，同係以原審判決前述對其所提出報案紀錄之
    證據取捨說明，重覆指摘謂其所提證據之證明力已足，上訴
    人上開指摘，實僅就原審取捨證據、認定事實等職權行使範
    圍謂有不當，均不足認原審判決就之有何違背前揭法令之情
    形，因之，上訴人之上訴，均顯無理由，應予駁回。
四、綜上所述，原審判決並無上訴人所指違背法令情形，上訴人
    提起本件上訴，指摘原判決不當，求予廢棄改判，依其上訴
    意旨，足認上訴顯無理由，爰不經言詞辯論，逕以判決駁回
    之。
五、本件第二審訴訟費用，確定為如主文第2項所示金額。
六、據上論結，本件上訴無理由，依民事訴訟法第436條之32第1
    項、第2項、第449條第1項、第436條之29第2款、第436條之
    19第1項、第78條，判決如主文。
中    華    民    國    97    年    12    月    12    日
                  民事第六庭  審判長法  官  劉坤典
                                    法  官  賴錦華
                                    法  官  林麗真
以上正本係照原本作成
本裁定不得抗告。
中    華    民    國    97    年    12    月    15    日
                                    書記官  李承翰


司法院資訊處製作；財團法人民間司法改革基金會備份。
